【裁判字號】    97,交抗,90
【裁判日期】    970415
【裁判案由】    聲明異議
【裁判全文】
臺灣高等法院臺南分院交通事件裁定
                              九十七年度交抗字第九０號
抗  告  人
即受處分人  甲○○
上列抗告人因違反道路交通管理處罰條例案件，不服臺灣雲林地
方法院中華民國九十七年三月十一日所為裁定（九十七年度交聲
字第四一號），提起抗告，本院裁定如下：
    主    文
抗告駁回。
    理    由
一、抗告意旨略以：抗告人並未收到裁決書，不知遭吊銷駕駛執
    照，且抗告人失業中，僅能靠駕駛執照來維持生活。為此，
    提起抗告云云。
二、按受處分人，不服第八條主管機關所為之處罰，得於接到裁
    決書之翌日起二十日內，向管轄地方法院聲明異議，道路交
    通管理處罰條例第八十七條第一項定有明文。又依違反道路
    交通管理事件統一裁罰基準及處理細則第五條規定「處理違
    反道路交通管理事件，有關文書送達之程序，依行政程序法
    之規定。」而「送達，於應受送達人之住居所、事務所或營
    業所為之。」「送達，不能依前二條規定為之者，得將文書
    寄存送達地之地方自治或警察機關，並作送達通知書二份，
    一份黏貼於應受送達人住居所、事務所、營業所或其就業處
    所門首，另一份交由鄰居轉交或置於該送達處所信箱或其他
    適當位置，以為送達。」「前項情形，由郵政機關為送達者
    ，得將文書寄存於送達地之郵政機關。」行政程序法第七十
    二條第一項、第七十四條第一項、第二項分別定有明文。
三、經查，原處分機關於民國（下同）九十六年十一月三十日開
    具雲監裁字第裁72-7266A0001號裁決書，經以郵務寄送至抗
    告人之戶籍地即雲林縣林內鄉○○路三一九巷十二號後，因
    不能送達予應送受達人即抗告人，亦無由行補充或留置送達
    ，遂於九十六年十二月五日將送達通知書二份，一份黏貼於
    應受送達人住、居所、事務所、營業所或其就業處所門首，
    一份置於該受送達處所信箱或其他適當位置以為送達，並將
    裁決書寄存於雲林縣林內郵局等情，有雲林監理站送達證書
    在卷可查（見原審卷第八、九頁）。而抗告人之戶籍自九十
    四年三月十七日起設籍上址迄今，有抗告人之全戶戶籍資料
    查詢結果在卷可查（見原審卷第十頁），抗告人之聲明異議
    狀及抗告狀上所載住所地亦均為此址，足徵原處分機關於九
    十六年十二月五日送達裁決書時，抗告人之應受送達地（即
    住所地）確係均設於上址，並未遷移。故而，原處分機關以
    上址為抗告人應受送達之住所地送達裁決書，郵政機關因送
    達時不獲會晤抗告人，而依法將上開裁決書寄存於林內郵局
    行寄存送達，依首開說明，原處分機關之送達合法。是本件
    裁決書於九十六年十二月五日已合法送達於抗告人，其異議
    期間二十日，自送達裁決書之翌日即九十六年十二月六日起
    算，扣除在途期間二日，計至九十六年十二月二十七日（星
    期四）晚間十二時屆滿，抗告人竟遲至九十七年二月二十五
    日始向原處分機關聲明異議，有卷附刑事聲明異議狀上原處
    分機關收文戳日期可佐，其聲明異議顯已逾期而不合法，且
    無法補正。原審裁定以抗告人聲明異議不合法為由，裁定駁
    回。本院經核原裁定認事用法，洵屬適法。抗告人猶執陳詞
    ，提起本件抗告，為無理由，應予駁回。
五、據上論斷，應依道路交通案件處理辦法第二十六條，刑事訴
    訟法第四百十二條，裁定如主文。
中    華    民    國    97    年    4    月     15    日
                    刑事第一庭審判長法官  黃  崑  宗
                                    法官  王  明  宏
                                    法官  蔡  長  林
以上正本證明與原本無異。
不得再抗告。
                                  書記官  李  培  薇
中    華    民    國    97    年    4    月     16    日


司法院資訊處製作；財團法人民間司法改革基金會備份。
